【裁判字號】    99,訴,1552
【裁判日期】    991230
【裁判案由】    廢棄物清理法
【裁判全文】
臺灣臺南地方法院刑事判決              99年度訴字第1552號
公  訴  人  臺灣臺南地方法院檢察署檢察官
被      告  許桐榮
上列被告因違反廢棄物清理法案件，經檢察官提起公訴（99年度
撤緩偵字第210號），被告於準備程序中就被訴事實為有罪陳述
，合議庭裁定由受命法官獨任進行簡式審判程序並判決如下：
    主  文
許桐榮共同犯廢棄物清理法第四十六條第四款之非法清理廢棄物
罪，累犯，處有期徒刑捌月。
    事  實
一、許桐榮前因詐欺案件，經本院以九十六年度簡字第一四三０
    號刑事簡易判決判處有期徒刑三月確定，嗣由本院以九十六
    年度聲減字第四四七八號刑事裁定減為有期徒刑一月十五日
    確定，甫於民國九十七年四月九日易科罰金執行完畢。詎許
    桐榮與陳永德（另經臺灣臺南地方法院檢察署檢察官以九十
    八年度偵字第二五０號緩起訴處分確定）均知悉未依廢棄物
    清理法之規定，領有廢棄物清除、處理許可文件，不得從事
    廢棄物之儲存、清除、處理工作，竟基於共同非法處理廢棄
    物之犯意聯絡，於未領有廢棄物清除、處理許可文件之情形
    下，先由許桐榮自九十七年八月間起，陸續在臺南縣、市之
    資源回收場等處收集撿拾廢棄之IC電路板，並將之置放在其
    位於臺南市○區○○路住處附近之空地上並於同年十二月十
    六日中午十二時許，由陳永德出面承租自用小貨車後，再於
    翌日上午零時許，將許桐榮前開收集之IC電路板共約一百六
    十公斤以租得之自用小貨車載往臺南縣南化鄉北寮村北寮二
    ０一號前之空地，並潑灑柴油點火焚燒，欲待焚燒完畢後將
    IC電路板上之銅金屬持往變賣圖利。嗣於同日上午零時三十
    分許，為臺南縣警察局玉井分局會同臺南縣環保局及內政部
    警政署環境保護警察隊第三中隊當場查獲上情。
二、案經臺南縣警察局玉井分局報告臺灣臺南地方法院檢察署檢
    察官偵查起訴。
    理  由
一、本件被告許桐榮所犯為死刑、無期徒刑、最輕本刑為三年以
    上有期徒刑以外之罪，亦非屬高等法院管轄之第一審案件，
    其於準備程序進行中，先就被訴事實為有罪之陳述，經法官
    告知簡式審判程序之旨，並聽取公訴檢察官之意見後，依刑
    事訴訟法第二百七十三條之一第一項、第二百七十三條之二
    等規定，裁定進行簡式審判程序，且不受同法第一百五十九
    條第一項、第一百六十一條之二、第一百六十一條之三、第
    一百六十三條之一及第一百六十四條至第一百七十條所規定
    證據能力認定及調查方式之限制，合先敘明。
二、上揭犯罪事實業據被告許桐榮於本院審理時供承不諱，核與
    共犯陳永德於警詢及偵查中之供述相符，且有臺南縣環保局
    公害案件稽查工作記錄二紙、現場照片十張各件在卷可參。
    綜此，被告於本院審理中之自白與事實相符，應堪採信。被
    告所為共同非法清理廢棄物犯行已臻明確，堪以認定，應依
    法論科。
三、核被告所為係犯廢棄物清理法第四十六條第四款之非法清理
    廢棄物罪。被告與共犯陳永德就前開犯行間，具有犯意聯絡
    及行為分擔，俱為共同正犯。被告前有如事實欄所載之前科
    紀錄等情，有臺灣高等法院被告前案紀錄表一份在卷可稽。
    查被告於有期徒刑執行完畢後，五年內故意再犯本件法定刑
    有期徒刑以上之罪，依刑法第四十七條第一項之規定，構成
    累犯，並加重其刑。另按刑之量定，為求個案裁判之妥當性
    ，法律固賦予法院裁量權，但此項裁量權之行使，除應依刑
    法第五十七條規定，審酌行為人及其行為等一切情狀，為整
    體之評價，並應顧及比例原則與平等原則，使罪刑均衡，輕
    重得宜，以契合社會之法律感情。又刑法第五十九條規定犯
    罪之情狀可憫恕者，得酌量減輕其刑，其所謂「犯罪之情狀
    」，與同法第五十七條規定科刑時應審酌之一切情狀，並非
    有截然不同之領域，於裁判上酌減其刑時，應就犯罪一切情
    狀（包括第五十七條所列舉之十款事項），予以全盤考量，
    審酌其犯罪有無可憫恕之事由（即有無特殊之原因與環境，
    在客觀上足以引起一般同情，以及宣告法定低度刑，是否猶
    嫌過重等等），以為判斷。查本件被告非法處理廢棄物之舉
    雖屬與法有違，惟其係因母親住院就醫，亟需醫療費用，且
    家中尚有兒女就學亦需學費等情狀所迫（參見本院卷第二三
    頁至第三０頁），並審酌其本次犯行侵害環境情節非重等一
    切情狀，認其犯行尚非全無可憫恕之處，逕量處法定罪低刑
    即有期徒刑一年，猶嫌過重，爰依刑法第五十九條之規定，
    減輕其刑，並先加後減之。本院審酌被告犯罪動機、手段、
    所得、其犯行對環境之影響、犯罪後始終坦承不諱之態度等
    一切情狀，量處如主文所示之刑，以資懲儆。
據上論斷，應依刑事訴訟法第二百七十三條之一第一項、第二百
九十九條第一項前段，廢棄物清理法第四十六條第四款，刑法第
十一條前段、第二十八條、第四十七條第一項、第五十九條，判
決如主文。
本案經檢察官許華偉到庭執行職務
中    華    民    國    99    年    12    月    30    日
                      刑事第四庭
                          法  官  卓穎毓
以上正本證明與原本無異。
如不服本判決應於收受本判決後10日內向本院提出上訴書狀，並
應敘述具體理由。其未敘述上訴理由者，應於上訴期間屆滿後20
日內向本院補提理由書狀（均須按他造當事人之人數附繕本）「
切勿逕送上級法院」。
                          書記官  林書婷
中    華    民    國    99    年    12    月    30    日
附錄本件論罪科刑法條：
廢棄物清理法第46條第4款：
有下列情形之一者，處一年以上五年以下有期徒刑，得併科新臺
幣三百萬元以下罰金：
四、未依第四十一條第一項規定領有廢棄物清除、處理許可文件
    ，從事廢棄物貯存、清除、處理，或未依廢棄物清除、處理
    許可文件內容貯存、清除、處理廢棄物。

司法院資訊處製作；財團法人民間司法改革基金會備份。
